【裁判字號】    94,交上訴,293
【裁判日期】    950920
【裁判案由】    公共危險等
【裁判全文】
臺灣高等法院臺南分院刑事判決      94年度交上訴字第293號
上  訴  人  臺灣臺南地方法院檢察署檢察官
上  訴  人
即  被  告  丙○○
選任辯護人  張仁懷  律師
上  訴  人
即  被  告  甲○○
選任辯護人  吳宏輝  律師
            劉興文  律師
上列上訴人因被告公共危險等案件，不服臺灣臺南地方法院92年
度交訴字第186號中華民國94年1月31日第一審判決（起訴案號：
臺灣臺南地方法院檢察署91年度偵字第11532號），提起上訴，
本院判決如下：
    主  文
上訴駁回。
甲○○緩刑貳年。
    事  實
一、丙○○考領有重機車駕駛執照，於民國（下同）九十一年七
    月二日上午七時五十分許，騎乘車牌號碼ＷＨＥ─六九七號
    輕機車，沿台南市○○區○○路二段機慢車優先道由南向北
    方向騎駛，途經上開路段西濱高幹一一八號附近時，本應注
    意汽車（含機車）行駛時，駕駛人應注意車前狀況及兩車併
    行之間隔，並隨時採取必要之安全措施，而依當時之天候晴
    、日間自然光線、市區道路○路面乾燥、無缺陷、亦無障礙
    物，並無不能注意之情事，詎丙○○應注意能注意，竟疏未
    注意併行應保持安全間隔距離，適有考領有輕機車駕駛執照
    之乙○○騎乘車牌號碼ＺＢＯ─八一九號輕機車，亦沿台南
    市○○區○○路二段機慢車優先道由南向北方向，而在該處
    與丙○○之機車併行騎駛，其能注意竟亦疏於注意併行應保
    持安全間隔距離，致丙○○所騎乘機車之左前導流板與乙○○所騎乘機車之右側車身發生擦撞，乙○○之機車因而左偏
    進入快車道。此際，適有考領有小型車駕駛執照之甲○○駕
    駛車牌號碼二Ｓ─五五三五號自小客車，沿台南市○○區○○路二段快車道由南往北向行駛至該處，原應注意行車速度
    應依標誌或標線之規定，並依當時情況，客觀上又無不能注
    意之情事，竟疏未注意，在速限三十公里之道路上，以時速
    約四十點四至四十三點六公里之速度超速行駛，甲○○見狀
    煞避不及，致其所駕駛自小客車前車頭處撞擊左偏進入快車
    道之乙○○，乙○○因而人車倒地，受有「第一腰椎骨折併
    脫位、頭部外傷、左側骨盆骨折、右側第七肋骨及左側第六
    肋骨骨折、背部及雙手多處擦傷、左眼結膜下出血」等傷害
    ，經送醫治療後，仍遺有「脊髓損傷併雙下肢癱瘓」之重傷
    害，無法自行行走，須特製輪椅以利行動。車禍事故發生後
    ，經台南市警察局第三分局員警到場處理，在警員尚不知何
    人為肇事車輛之駕駛人前，甲○○即主動表示其為駕駛人並
    自首犯行，接受裁判。而丙○○明知騎乘機車肇事致人受傷
    ，不僅未停車照料傷者及留置現場等待警方前往處理，竟基
    於肇事逃逸之犯意，隨即騎乘機車逃離現場。嗣於前開車禍
    事故後二日即九十一年七月四日上午，甲○○再度行經肇事
    現場時，適丙○○亦騎乘車牌號碼ＷＨＥ─六九七號輕機車
    行經該處，甲○○發現丙○○及其機車之特徵，與其所記憶
    肇事者及機車之特徵大致相符，即尾隨丙○○至台南市○○
    街○段「漢瑋企業公司」之上班地點，查看機車並拍照，而
    將之提供警方，始為警循線查獲。
二、案經乙○○及配偶謝玄賓分別訴請台南市警察局第三分局暨
    台灣台南地方法院檢察署檢察官偵查起訴。
    理  由
一、上揭事實，業據上訴人即被告甲○○於原審及本院審理中坦
    承不諱（見原審卷第236頁、見本院卷95年9月6日審判筆錄
    第2、8頁），核與告訴人即被害人乙○○於警訊時之指訴情
    節大致相符，並有道路交通事故調查報告表、及道路交通事
    故現場蒐證照片二十三張等附卷可稽（見警卷第9~15頁）。
    而告訴人乙○○因本件車禍致受有「第一腰椎骨折併脫位、
    頭部外傷、左側骨盆骨折、右側第七肋骨及左側第六肋骨骨
    折、背部及雙手多處擦傷、左眼結膜下出血」等傷害，經治
    療後仍遺有「脊髓損傷併雙下肢癱瘓」之重傷害，「須特製
    輪椅以利行動、便盆椅以助個人衛生、氣墊座以防止褥瘡」
    等情，有奇美醫學中心診斷證明書三紙在卷足憑（見偵卷第
    11頁），足見告訴人楊惠雯前開所受傷勢已達於身體有重大
    不治或難治之重傷害程度。又告訴人乙○○於八十八年六月
    七日考領普通小型車駕照，於八十四年九月七日考領輕型機
    車駕照，有交通部公路總局嘉義區監理所台南監理站九十二
    年十一月十四日嘉監南字第○九二○○二五二六九號函在卷
    可按（見原審卷第17頁）；是告訴人乙○○於本件車禍事故
    發生時，確有合格之駕駛執照甚明。是被告甲○○此部分之
    過失犯行事實，洵堪認定。至檢察官請求發函南陽實業嘉南
    分公司查覆被告當時車速下能否及時煞車停止，如果不能及
    時煞車會向前滑行多遠等情？經該公司覆函本院「所述相關
    條件不足，如承載重量、路面狀況、輪胎狀況與煞車踏板施
    力大小等各項因素皆影響煞車距離甚鉅，故無法計算該車當
    時之煞車距離等情，有該南陽公司94年5月11日嘉南（法）
    字第940508號函附卷可稽，足見被告甲○○是否當時確不能
    煞車停止，並無確切證據可資佐證，此部分被告甲○○之辯
    解無法煞車停止云云，無從採憑，合併說明。
二、訊據上訴人即被告丙○○固坦承有於上揭時間，騎乘車牌號
    碼ＷＨＥ─六九七號輕機車，沿台南市○○區○○路二段機
    慢車優先道由南向北方向騎駛，並有行經上開肇事地點等情
    ，惟矢口否認有何上揭犯行，辯稱：伊騎乘機車行經事故地
    點時，並無與告訴人乙○○機車發生擦撞，當然亦無所謂肇
    事逃逸，而伊機車均停放在屋前的馬路旁，並不知車上之擦
    痕及他機車之車漆如何而來，至目前為止，機車都沒清洗及
    整修，伊是有回頭，但是因為當時路況不好，甲○○證述有
    司機問伊是否發生車禍，伊說沒有云云。惟查：
  (一)被告丙○○確於上揭時、地，騎乘車牌號碼ＷＨＥ─六九七
    號輕機車，行經肇事地點伊右方突然搖一下，伊繼續行駛，
    伊有回頭看，沒有看見有發生車禍，有一名不知名之男子騎
    車過來問伊是否有與車輛發生擦撞等情之事實，業據被告丙○○於警訊、原審及本院審理時供承此部分情節屬實（見警
    卷第3頁背面、原審第197頁、246頁、本院95年9月6日審判
    筆錄第9頁）。復有告訴人乙○○於警訊時指訴稱：伊行駛
    於肇事地點時，因右側有一部機車突然左偏，伊也向左偏閃
    避，但伊機車右側車身仍與該機車左側擦撞，致伊人車向左
    偏到快車道，約三秒鐘，伊機車右後方車尾被撞及，伊感到
    身體被車輛底盤壓過後失去意識，驚醒時人已在車子前車頭
    保險桿下方等語（見警卷第1頁背面）。又證人即同案被告
    甲○○於警訊及原審審理時指證稱：行經事故現場時，見告
    訴人所騎乘車牌號碼ＺＢ０－８１９號機車與不詳車號（只
    記得車號Ｗ？？６？？深綠或深藍色）機車擦撞，告訴人人
    車倒地，並摔到快車道上，伊見狀即緊急煞車但仍撞上，而
    該不詳車號輕機車駕駛人有停車回頭看，伊用手指他，他就
    駕車逃走等語（見警卷第6頁背面、原審卷第239頁）。又伊
    於九十一年七月四日上午七時二十分許，在肇事現場等候，
    而於七時三十分發現（被告之）車牌號碼ＷＨＥ─６９７號
    輕機車與所抄寫下三組車號分別ＷＥＲ─６９７、ＷＥＲ─
    ６９３、ＷＥＲ─６７９車號相似，伊即與二哥黃盟哲一同
    駕車跟隨到台南市○○街○段一六一號「漢瑋企業公司」旁
    邊空地，伊即下車查看ＷＨＥ─６９７號輕機車，發現該車
    之車種、車型、顏色極相似，且在左後方塑膠板留有擦損痕
    跡，以上種種跡證與肇事逃逸之車輛皆有吻合，故由伊提供
    資料予警察，且因當時肇事逃逸之車輛於肇事後在伊車前方
    約五十至六十公尺有停車回頭看，伊看見肇事逃逸駕駛人為
    中等身材、年齡約四十至五十歲，穿著不記得，與伊早上所
    見駕駛人極為吻合等語（見警卷第7頁背面）；甲○○並於
    原審審理時結證稱：當時伊是自台南往土城方向往北行駛，
    行經肇事地點時，伊見右前方告訴人之機車要超車，因告訴
    人機車已進入快車道會影響伊行車，所以有特別注意，當時
    丙○○機車是與另一部機車併行的，告訴人機車是要超越丙○○的機車，伊見狀就把油門放開，準備踩煞車，突然有個
    東西跑到伊車子前面，但沒有砸到車子，伊見丙○○的機車
    當時有搖晃一下，但是丙○○的機車並沒有倒下，而事故時
    告訴人機車車頭已經轉到快車道，但還沒有超越丙○○的機
    車，伊見有物品到伊車前即緊急煞車，停車後即見丙○○在
    距約有七個車身遠的距離停車並回頭看，伊即用手指指著丙○○，並強迫自己記憶丙○○的車牌，立刻用紙記下我記憶
    的車牌號碼，當時伊母親還說我為何不趕快下車救人，在車
    上做什麼，而剛剛砸到伊車前的是告訴人。又伊於案發後即
    將寫在紙上的車牌號碼提供給警方，因為寫了三組車號（六
    九七、六九三、六七九）給警方，後來於七月四日伊與哥哥
    又行經該肇事地點，是剛好有事情經過，並非刻意在現場等
    候，見丙○○機車與肇事車輛相似，並車牌號碼有符合，所
    以就尾隨丙○○的機車，並去買相機去拍丙○○的機車，而
    提供給警方。伊『確定』丙○○的車輛就是當時的肇事車輛
    ，而於七月五日警訊時，因伊係提供三組號碼給警方，警察
    有問伊是否確定，當時警察有告訴伊可能會涉及誣告，所以
    伊會怕，雖然當下可以確定，但伊還是回答不確定，因伊怕
    會涉犯誣告，伊確定肇事車輛開頭是『Ｗ』、數字中有『六
    』，而可能的情形就是前述的三組號碼等語（見原審卷第23
    8~239頁）。且證人即員警林文仁於原審審理時證稱：本件
    肇事車輛（即告訴人機車及被告丙○○機車）是在分局前作
    比對採證的，採證部分是採集被告丙○○機車上類似有告訴
    人機車的車漆顏色，但因二機車沒有明顯擦撞痕跡，只在被
    告丙○○機車踏板前的飾板，也就是前導流板下方處有車漆
    的部分之可疑擦痕，而告訴人機車是舊車，車上有很多刮痕
    ，並沒有明顯的擦痕，所以沒有辦法去做擦痕高度比對。又
    係伊製作被告甲○○之七月五日警訊筆錄，當時伊有向甲○○說你要確定，因他是提供三組車號，並且告訴甲○○如果
    人傳來不是的話可能會有問題等語（見原審卷第243~244 頁
    ）。從而，證人即同案被告甲○○雖於九十二年七月五日警
    訊時，以「相似」、「吻合」之『不確定』用語，指稱肇事
    者為被告丙○○，而於原審審理時稱『確定』與告訴人機車
    擦撞之肇事車輛即為被告丙○○，然如前所述，證人即同案
    被告甲○○係因訊問員警即證人林文仁告知「你要確定，因
    是提供三組車號」、「如果人傳來不是的話可能會有問題」
    ，證人甲○○因慮及恐有刑事誣告之可能，始以『不確定』
    用語指述。是尚難僅據此即認證人即同案被告甲○○之證詞
    不可採信。
  (二)又採集自被告丙○○ＷＨＥ─六九七號機車上可疑跡證（疑
    似告訴人ＺＢＯ－八一九號之紅色車漆中之紫色油漆碎片，
    檢出丙烯酸類－微量環氧－微量三聚氰胺－聚酯－胺基甲酸
    酯樹脂、填充劑白土、硫酸鋇），與採自告訴人乙○○ＺＢ
    Ｏ－八一九號車漆之樣本之透明層、紫色層之混合層（檢出
    丙烯酸類－微量環氧－微量三聚氰胺－聚酯－胺基甲酸酯樹
    脂、填充劑白土、硫酸鋇），經送請內政部警政署刑事警察
    局鑑驗結果，綜合研判二者『相似』，有台南市警察局第三
    分局九十一年十二月二十六日南市警三刑字第○九一○○號
    函暨所附內政部警政署刑事警察局九十一年十一月五日刑鑑
    字第○九一○二七八五一九號鑑驗通知書乙份在卷可按（見
    偵卷第19~22頁）。被告丙○○於原審雖辯稱：該鑑定之紫
    色漆粉、漆屑，是否係採集自被告ＷＨＥ─六九七號機車，
    並疑採集車漆過程，警方係以『同一把』美工刀先刮取告訴
    人機車車漆後，再刮取被告ＷＨＥ─六九七號機車，故應難
    憑該鑑驗通知書之鑑驗結果，率予認定被告丙○○機車與告
    訴人機車發生擦撞云云。然查，經原審當庭勘驗採證告訴人
    機車車漆、與被告丙○○機車殘留車漆錄影帶，勘驗結果：
    『採證員警先以美工刀對楊惠雯所騎乘之車牌號碼ＺＢＯ－
    ８１９號機車進行車漆採樣，係以美工刀『銳利面（正面）
    』刮下告訴人機車前導流板之車漆，最後並以該美工刀之銳
    利面在承接車漆之白紙上擦拭，後將所採得的車漆（包含承
    接車漆之白紙）放入夾鏈袋內』、『該美工刀中間並無為清
    洗之行為』、『被告丙○○機車左前導流板確實殘留有非該
    機車之漆，採證人員持同一把美工刀，以該美工刀『前端』
    ，以推鏟之方式，刮下該殘留之非丙○○機車之漆，後將所
    採得的車漆包含承接之白紙裝入夾鏈袋內』等情，有原審九
    十三年十二月三十日勘驗筆錄附卷可憑（見原審卷第198~19
    9頁）。準此而論，送驗之『採集自被告丙○○ＷＨＥ─六
    九七號機車上可疑跡證』，確係採集自被告丙○○之機車，
    又員警採證時固係持『同一把美工刀』，先後刮取告訴人機
    車車漆、及被告丙○○機車所殘留他機車之車漆，惟採證員
    警係以『美工刀銳利面（正面）刮下告訴人機車前導流板車
    漆，並以該美工刀之銳利面在承接車漆之白紙上擦拭』，後
    再以『同一把美工刀前端，以推鏟之方式，刮下該殘留之非
    丙○○機車之車漆』，是不同刀面使用之結果，應無需慮於
    刮取被告丙○○機車時，有殘留告訴人機車車漆之情事。從
    而，被告丙○○所為辯解上情，不足採信。
  (三)被告丙○○於原審雖辯稱：於警訊時，伊雖有陳述「當時我
    車右方突然搖一下」，然伊並陳述是因路面不平，機車始有
    搖動，而警訊筆錄卻未記載等語。經查，被告丙○○於九十
    一年七月五日之警訊筆錄雖記載：「（問：你駕車是否確實
    有經過事故地點？請詳述駕車行經事故地點之情形？）我確
    實有駕駛ＷＨＥ─六九七號輕機車行經事故地點。我駕駛Ｗ
    ＨＥ─六九七號輕機車，沿安明路機慢車優先道南向北行駛
    ，『當時我車右方突然搖一下』，我車繼續行駛，我有回頭
    看，我沒有看見有發生車禍，我車行駛未至安明路與本田街
    口，有一名不知名男子騎車來問我表示我是否有與車輛發生
    擦撞，我表示沒有發生肇事。我就騎車去位於土城之漢瑋企
    業有限公司上班」等情，然經原審當庭勘驗被告丙○○九十
    一年七月五日之警訊筆錄錄音帶，僅就爭執之警訊筆錄第三
    頁反面第四行「當時我車右方突然搖一下我車繼續行駛」，
    勘驗結果：『（問：你那天上班往土城方向經過安明路二段
    西濱高幹一一八號前你是否有跟同向的機車發生擦撞或是有
    撞到人？）沒有』、『（問：是否發覺有人跟你擦撞？你的
    完全都好好的嗎？）我的都好好的』、『（問：都沒有發覺
    有任何異狀？是否有稍微震動或是怎樣？）有稍微搖一下，
    因為當時路況不好，有稍微搖一下』、『（問：路況不好和
    旁邊擦撞的感覺是不一樣的？）我知道』、『（問：有沒有
    ？）都沒有』、『（問：有或沒有？）沒有』等情，有原審
    九十三年十二月三十日勘驗筆錄在卷可按（見原審卷第197~
    198頁）；是被告丙○○於前開警訊時，確係有稱『因為當
    時路況不好，有稍微搖一下』，而非僅陳稱『當時我車右方
    突然搖一下』乙節，應可認定。然此部分即有漏載被告否認
    車禍情形，並不足資為有利被告未肇事發生車禍之證明。
  (四)綜據上述事證以觀，即「被告丙○○於九十一年七月二日上
    午七時五十分許，騎乘車牌號碼ＷＨＥ─六九七號輕機車，
    沿台南市○○區○○路二段機慢車優先道由南向北方向騎駛
    ，並有行經上開路段西濱高幹一一八號附近」、「證人即同
    案被告甲○○之證詞」、「被告丙○○ＷＨＥ─六九七號機
    車上所殘留他機車之車漆、與告訴人乙○○機車之車漆相似
    」等情，並參以被告丙○○雖於警訊時係稱「因為當時路況
    不好，有稍微搖一下」、「我有回頭看，我沒有看見有發生
    車禍」云云，是苟如被告丙○○僅因「路況不好，有稍後搖
    一下」，則衡情被告丙○○焉須「回頭看有無發生車禍」？
    足認被告丙○○於上揭時間，騎乘車牌號碼ＷＨＥ─六九七
    號輕機車，途經上開肇事地點時，確有與併行之告訴人乙○○所騎乘車牌號碼ＺＢＯ─八一九號輕機車發生擦撞，即被
    告丙○○所騎乘機車之左前導流板與告訴人乙○○所騎乘機
    車之右側車身發生擦撞等情，應堪認定。是被告丙○○上開
    所為辯稱：伊騎乘機車行經事故地點時，並無與告訴人乙○○機車發生擦撞云云，應屬事後畏罪卸責之詞，不足採信。
三、按行車速度，依標誌或標線之規定；汽車行駛時，駕駛人應
    注意車前狀況及兩車併行之間隔，並隨時採取必要之安全措
    施，道路交通安全規則第九十三條第一項及第九十四條第三
    項分別定有明文。被告丙○○於上揭時、地騎乘機車，本應
    注意上開規定，且依當時情形，又無不能注意之情形，竟疏
    未注意併行應保持安全間隔距離，另被告甲○○於前揭時、
    地駕車亦應注意上開規定，依當時情形，客觀上亦無不能注
    意之情形，竟疏未注意，在速限三十公里之道路上，以時速
    達約四十點四至四十三點六公里之速度超速行駛，致生本件
    車禍事故。又告訴人即被害人乙○○騎乘機車行經該處，亦
    疏未注意併行時應保持安全間隔距離。是被告丙○○、甲○○、及告訴人乙○○本身均有違前開交通規則之注意義務，
    其三人均顯有過失甚明。又本件經送請成大研究發展基金會
    鑑定結果認為：「(1)丙○○駕駛輕機車與乙○○駕駛輕機車
    ，併行未保持安全間隔距離，擦撞導致乙○○輕機車突然侵
    入快車道同為肇事主因。(2)甲○○駕駛自小客車超速行駛為
    肇事次因」、「肇事責任分配比例為：被告丙○○百分之四
    十、告訴人乙○○百分之四十、被告甲○○百分之二十」等
    情，有前開基金會九十三年十月十八日（９３）成大研基建
    字第二六六九號函暨所附鑑定意見書乙份在卷足憑（見原審
    卷第145~146頁）。而告訴人乙○○確因本件車禍而受有前
    開重傷害，已如前述，是被告丙○○及甲○○之過失行為與
    告訴人楊惠雯之重傷害結果間，顯有相當因果關係。綜上所
    述，本件事證已臻明確，被告丙○○及甲○○上開過失致重
    傷害犯行，均堪認定。至告訴人即被害人乙○○雖亦與有過
    失，未於併行時應保持安全間隔距離，然本件車禍既係被告
    丙○○及甲○○等之過失併合而發生，自無從解免被告丙○○及甲○○前開過失之責，附此說明。又被告丙○○雖辯稱
    ：「我駕駛ＷＨＥ─六九七號輕機車，沿安明路機慢車優先
    道南向北行駛‧‧‧，我車繼續行駛，『我有回頭看』，我
    沒有看見有發生車禍，我車行駛未至安明路與本田街口，『
    有一名不知名男子騎車來問我表示我是否有與車輛發生擦撞
    』，我表示沒有發生肇事‧‧」云云，惟證人即同案被告甲○○於警訊及原審審理時證稱：告訴人人車倒地，並摔到快
    車道上，伊見狀即緊急煞車但仍撞上，而該不詳車號輕機車
    駕駛人有停車回頭看，伊用手指他，他就駕車逃走等語（見
    警卷第6頁背面、原審卷第239頁）。衡情被告丙○○於肇事
    時應已知其騎乘之機車「非常有可能」已肇事，致告訴人受
    有傷害。且以當時機慢車道擁擠情形，二機車發生擦撞，致
    告訴人即被害人乙○○人車倒地，被告丙○○於行經肇事地
    點後，亦有「突然搖一下」、「回頭看」等情，是被告丙○○必有所知覺，況其自陳又有人直接告訴（提醒）被告丙○○是否已與他機車擦撞？被告丙○○已知情後，更應停車查
    看。足見被告丙○○顯係於駕車肇事後，為規避其駕車肇事
    責任，不僅未停車照料傷者及留置現場等待警方前往處理，
    反隨即騎乘機車逃離現場，亦堪認定，應予依法論科。
四、核被告丙○○所為，係犯刑法第二百八十四條第一項後段之
    過失重傷害罪、及第一百八十五條之四之駕車肇事逃逸罪；
    被告甲○○係犯刑法第二百八十四條第一項後段之過失重傷
    害罪。被告甲○○於肇事後犯罪未被發覺前，即向現場處理
    警員坦承肇事而自首，有卷附道路交通事故調查報告表記載
    明確（見警卷第15頁），係對於未經發覺之犯罪自首而接受
    裁判，應依刑法第六十二條前段規定減輕其刑。被告丙○○
    所犯前開二罪間，犯意各別，行為互異，應分論併罰。
五、按行為後法律有變更者，適用行為時之法律。修正後之刑法
    第2條第1項前段定有明文。修正前原（舊）刑法第41條、第
    51條規定部分，業經立法院修正刪除，並經總統於94年2月2
    日公布，於95年7月1日施行。有關被告行為時之易科罰金折
    算標準，係依修正前罰金罰鍰提高標準條例第2條前段規定
    辦理，就其原定刑法罰金數額提高為100倍折算1日，則本件
    被告行為時之易科罰金折算標準，應以銀元300元即新臺幣
    900元折算為1日。惟修正後施行之刑法第41條第1項前段則
    提高折算金額，規定：「犯最重本刑為五年以下有期徒刑以
    下之刑之罪，而受六個月以下有期徒刑或拘役之宣告者，得
    以新臺幣一千元、二千元或三千元折算一日，易科罰金。」
    比較修正前後之易科罰金折算標準結果，修正前之舊法折算
    規定，較有利於被告，自應依修正後刑法第2條第1項前段，
    適用修正前刑法第41條第1項前段規定，定其易科罰金之折
    算標準。又有關修正前刑法第51條第5款部分規定為「宣告
    多數有期徒刑者，於各刑中之最長期以上，各刑合併之刑期
    以下，定其刑期。但不得逾二十年。」，經同時修正規定為
    「宣告多數有期徒刑者，於各刑中之最長期以上，各刑合併
    之刑期以下，定其刑期。但不得逾三十年。」比較新舊法結
    果，修正後刑法並非較有利於行為人，依刑法第2條第1項前
    段之規定，仍應適用修正前刑法，定其應執行之刑。至原審
    未及比較新舊刑法，雖未完盡，惟其仍適用被告行為時之舊
    刑法，結果相同，爰不就此部分另將原判決撤銷改判，合併
    說明。
六、查原審以被告事證已臻明確，因予適用刑法第一百八十五條
    之四、第二百八十四條第一項後段、修正前第四十一條第一
    項前段、修正前第五十一條第五款、第六十二條前段，罰金
    罰鍰提高標準條例第一條前段、修正前第二條，審酌被告等
    之品行，未注意相關交通安全之規定，以致肇事，就本件車
    禍發生各應負過失責任之程度，告訴人因本件車禍致受有「
    脊髓損傷併雙下肢癱瘓」，所受傷勢嚴重，並被告丙○○肇
    事後不僅未救護傷者，反駕車逃逸，而被告甲○○就本件車
    禍係肇事次因，事後並積極提供相關事證予警方，始能查知
    被告丙○○，且事後已與被害人達成民事和解賠償被害人損
    害，有和解書暨匯款申請書附本院卷可據，及被告丙○○尚
    未能與告訴人達成民事和解，及被告甲○○尚能坦認犯行，
    態度良好等一切情狀，分別量處被告甲○○處有期徒刑參月
    ，被告丙○○之過失致重傷部分處有期徒刑六月，駕駛動力
    交通工具肇事逃逸部分處有期徒刑十月，並定應執行有期徒
    刑一年二月，就被告甲○○部分並諭知易科罰金之折算標準
    ，以資懲儆。核其認事用法俱無不合，量刑亦稱妥適。檢察
    官循告訴人之意旨上訴認被告等犯後態度強硬未曾主動與被
    害人討論和解，均未賠償，原審量刑過輕，易啟被告等僥倖
    之心云云，就被告甲○○部分已不存在；就被告丙○○部分
    ，原審酌情量刑並無不合；另被告丙○○上訴否認犯行，指
    摘原判決違誤不當，請求撤銷原判決；被告甲○○認原審量
    刑過重，請求撤銷原判決，均無可取，為無理由，應予駁回
    。末查被告甲○○並無前科，未曾受有期徒刑以上刑之宣告
    ，此有臺灣高等法院被告全國前案紀錄表暨臺灣臺南地方法
    院檢察署刑案資料查註紀錄表可據，本件因被告甲○○一時
    過失，致罹刑典，且被告已於本院審理前賠償告訴人即被害
    人所受損失（90萬元），此有上揭和解書暨匯款申請書附卷
    可憑，被告甲○○過失犯行後坦承不諱，態度良好，取得告
    訴人諒解，且過失程度非重，亦有上揭成大研究發展基金會
    鑑定意見書可據，經此偵審程序及科刑之宣告後，當知所警
    惕，而無再犯之虞，本院因認前開所宣告之刑，以暫不執行
    為適當，併予宣告緩刑二年，以啟自新。
據上論結，應依刑事訴訟法第三百六十八條，刑法第七十四條第
一款，判決如主文。
本案經檢察官曾銘芳到庭執行職務。
中    華    民    國    95    年    9     月    20    日
                  刑事第二庭    審判長法  官   葉居正
                                      法  官   吳森豐
                                      法  官   莊俊華
以上正本證明與原本無異。
肇事逃逸罪如不服本判決，應於收受本判決後十日內向本院提出
上訴書狀。其未敘述上訴理由者並得於提起上訴後十日內向本院
補提理由書狀（均須按他造當事人之人數附繕本）「切勿逕送上
級法院」。
過失重傷罪部分不得上訴
                                      書記官   尤乃玉
中    華    民    國    95    年    9     月    21    日
附錄本案論罪科刑法條全文：
刑法第一百八十五條之四：
駕駛動力交通工具肇事，致人死傷而逃逸者，處六月以上五年以
下有期徒刑。
刑法第二百八十四條第一項：
因過失傷害人者，處六月以下有期徒刑、拘役或五百元以下罰金
。致重傷者，處一年以下有期徒刑、拘役或五百元以下罰金。


司法院資訊處製作；財團法人民間司法改革基金會備份。
